【裁判字號】    97,台上,4389
【裁判日期】    970911
【裁判案由】    違反毒品危害防制條例
【裁判全文】
最高法院刑事判決            九十七年度台上字第四三八九號
上  訴  人  台灣高等法院檢察署檢察官
上  訴  人
即  被  告  甲○○
                    號2樓
上列上訴人等因被告違反毒品危害防制條例案件，不服台灣高等
法院中華民國九十七年五月二十九日第二審判決（九十七年度上
訴字第三七九號，起訴案號：台灣板橋地方法院檢察署九十六年
度毒偵字第四五五九號、九十六年度偵字第一一八九０號），提
起上訴，本院判決如下：
    主  文
上訴駁回。
    理  由
一、檢察官上訴部分
按刑事訴訟法第三百七十七條規定，上訴於第三審法院，非以判
決違背法令為理由，不得為之。是提起第三審上訴，應以原判決
違背法令為理由，係屬法定要件。如果上訴理由書狀並未依據卷
內訴訟資料，具體指摘原判決不適用何種法則或如何適用不當，
或所指摘原判決違法情事，顯與法律規定得為第三審上訴理由之
違法情形，不相適合時，均應認其上訴為違背法律上之程式，予
以駁回。本件原判決維持第一審論處被告甲○○販賣第三級毒品
（累犯）罪刑之判決，駁回其在第二審之上訴。從形式上觀察，
原判決並無違背法令之情形。檢察官上訴意旨以：刑法上之酌量
減輕其刑，必於犯罪情狀可憫恕者，始得為之，至犯罪所得多寡
、主觀惡性、情節是否輕微等，僅屬量刑審酌之事項，不得據為
酌量減輕其刑之理由，原判決並未說明被告犯罪情狀有何可憫恕
之處，且被告販毒危害國民健康與社會秩序，犯後猶飾詞狡辯，
毫無悔意，原判決僅謂被告販毒數量微少，所得財物僅新台幣（
下同）一千六百元，即依刑法第五十九條酌減其刑，有理由欠備
及矛盾之違誤等語。惟按刑法第五十九條之規定，為裁判上之酌
減，乃法院於職權範圍內得酌定之事項，除其裁量權之行使，明
顯違反比例原則外，不得任意指摘，資為第三審上訴理由。本件
原判決以被告意圖販賣而販入一千四百元第三級毒品Ｋ他命一包
（淨重一點六公克），旋於翌日以一千六百元出售，甫完成交易
即經埋伏現場之警員當場查獲，而販賣第三級毒品罪，法定刑為
五年以上有期徒刑，法重情輕，為求量刑之妥適平衡，乃本於職
權之運用，依刑法第五十九條酌減其刑（處有期徒刑三年），於
法自無不合。原判決此部分所敘理由，雖較為簡略，然就判決整
體綜合以觀，尚非理由不備或矛盾之屬。依首開說明，尚難認檢
察官上訴意旨所指係適法之第三審上訴理由；其上訴違背法律上
之程式，應予駁回。
二、甲○○上訴部分
按上訴期間為十日，自送達判決後起算，刑事訴訟法第三百四十
九條前段定有明文。查上訴人即被告甲○○經原審論處販賣第三
級毒品罪，判決正本於九十七年六月十一日送達其住所，由同居
人（被告之叔叔）收受，有送達證書在原審卷第五七頁可憑。被
告住台北縣板橋市，扣除在途期間二日，其上訴期間於九十七年
六月二十三日（星期一）即已屆滿，且期間之末日又非星期日、
紀念日或其他休息日，竟遲至同月二十五日始提起上訴，已逾十
日之法定上訴期間，上訴為不合法，亦應予駁回。
據上論結，應依刑事訴訟法第三百九十五條前段，判決如主文。
中    華    民    國  九十七  年    九    月   十一   日
                      最高法院刑事第十一庭
                          審判長法官  花  滿  堂
                                法官  黃  正  興
                                法官  陳  東  誥
                                法官  林  錦  芳
                                法官  洪  昌  宏
      本件正本證明與原本無異
                                      書  記  官
中    華    民    國  九十七  年    九    月   十五   日
                                                      Ｑ


司法院資訊處製作；財團法人民間司法改革基金會備份。
